臺灣高等法院臺中分院刑事判決　　　100年度金上訴字第849號
上　訴　人
即　被　告　莊嘉卉
選任辯護人　邢建緯律師
　　　　　　洪瑞霙律師
上列上訴人即被告因違反銀行法等案件，不服臺灣臺中地方法院
98年度金訴字第16號中華民國100年3月3日第一審判決（起訴案
號：臺灣臺中地方法院檢察署97年度偵字第16085號），提起上
訴，本院判決如下：
    主  文
原判決撤銷。
莊嘉卉犯如附表編號壹至捌「所犯罪名及應處刑罰」欄所示之罪
，共捌罪，各處如附表編號壹至捌「所犯罪名及應處刑罰」欄所
示之刑。應執行有期徒刑貳年。緩刑伍年，並應於判決確定之日
起貳年內，向公庫支付新臺幣貳拾萬元。
    事  實
一、莊嘉卉自民國88年10月間起至97年2月29日止，受僱於臺北
    富邦商業銀行股份有限公司（下稱富邦銀行），而富邦銀行
    為使用電子方式處理會計資料之商業。莊嘉卉自94年10月17
    日起調至富邦銀行北臺中分行，擔任專員，自94年10月17日
    起至96年12月31日止，負責櫃檯櫃員收款、付款、ATM 經辦
    （範圍包含ATM機器填鈔、卸鈔、故障排除、金融卡使用問
    題之排除等與ATM機器相關之事項）等業務，為從事業務之
    人，且為銀行法第125條之2第1項所稱銀行職員。其為償還
    前夫呂榮中積欠銀行信用貸款及地下錢莊之高利借款，竟基
    於意圖為自己不法之利益，而為違背其職務之行為、行使業
    務上登載不實之文書、故意登錄或輸入不實資料之犯意，為
    下列犯行：
  (一)於96年2月26日、96年8月27日、96年9月20日、96年10月16
    日、96年12月4日，未依富邦銀行之櫃員應繳回櫃員保管之
    庫存現金流程，繳回庫存現金，竟各利用自己與ATM之撥收
    撥付程序，調整富邦銀行etabs軟體系統之帳目方式，分別
    於上開期日，侵占新臺幣（下同）30萬元、10萬元、10萬元
    、10萬元、10萬元，致生損害於富邦商業銀行之財產。其詳
    細手法為：依富邦銀行內部規定，每日櫃員如保管之庫存現
    金較多（原則上櫃員所收存款超過80萬元，即應繳回予該分
    行之大出納），應以000000-0撥付交易代號（該代號表示現
    金太多，要將現金繳回予大出納之意），先於電腦上輸入該
    櫃員代號、並鍵入要繳回之金額，電腦於接收上開輸入資料
    後，即會將該等資料自動列印出來，認證於一般紙張上，櫃
    員於完成上開動作後，即應將欲繳回之現金，交予該分行之
    大出納收受（因電腦上已有上開鍵入資料之紀錄，故櫃員不
    需將認證之紙張一併交予大出納）。而莊嘉卉於上開期日，
    完成前揭電腦認證動作（即將櫃員代號、欲繳回之金額鍵入
    電腦，認證於一般紙張上）後，卻未繳回應交付予富邦銀行
    北臺中分行之大出納之現金。反同時以ATM經辦正常作法【
    即富邦銀行之ATM經辦人員辦理ATM機器填鈔時，需以000000
    -0撥收交易代號（該代號表示要向大出納領取現金之意）向
    大出納領取現金，ATM經辦人員需先於書面自動櫃員機工作
    底稿填寫ATM機號，填鈔金額，之後將資料輸入電腦，由電
    腦進行認證後，即會將顯示出該櫃員代號、ATM機號及該ATM
    領取現金之etabs帳目，並列印在該書面自動櫃員機工作底
    稿上，ATM經辦再持電腦認證完成之自動櫃員機工作底稿向
    大出納領取現金】，將未繳回而侵占之前揭金額，另以0000
    00-0撥收交易代號，當成ATM填鈔，並認證於一般紙張上後
    ，予以銷毀。該分行之大出納即因莊嘉卉於上開期日，均各
    有一次撥付、撥收交易行為，帳務得以互抵軋平，而未察覺
    莊嘉卉於上開期日，侵占前揭其保管應繳回予大出納之庫存
    現金。
  (二)於96年8月1日、96年12月14日、96年12月21日，其分別以製
    作登載不實之撥收明細表，並持該登載不實之撥收明細表，
    據以向富邦銀行北臺中分行之大出納領取現金，且未將所領
    取現金予以置入自動櫃員機，逕為侵占之方式，於前揭期日
    ，各侵占50萬元、60萬元、60萬元，致生損害於富邦商業銀
    行之財產。其詳細手法為：莊嘉卉以上開所述ATM經辦正常
    作法，以ATM名義向大出納領取現金，以000000-0撥收交易
    代號，將欲侵占之金額資料，輸入電腦，由電腦認證於撥收
    明細表，而其於電腦認證前，先在撥收明細表ATM機號位置
    上( 於金額欄位之後方欄位)，浮貼貼紙，經電腦認證完成
    後，ATM機號顯示在貼紙上，莊嘉卉再將貼紙撕下，該電腦
    認證完成之撥收明細表上即不會顯現ATM機號，以此方式製
    作登載不實之撥收明細表。嗣莊嘉卉再將上開登載不實之撥
    收明細表交予大出納收受，向大出納領取現金，足以生損害
    於富邦商業銀行管理帳目之正確性，莊嘉卉即將所領金額予
    以侵占花用，未置入自動櫃員機。莊嘉卉並於當天伺機取回
    留存於大出納之上開登載不實之撥收明細表。而大出納因所
    收受之撥收明細表上並未顯現ATM機號，即以為係櫃員領取
    現金，而該撥收明細表於同一日又遭莊嘉卉取回，是大出納
    當天無法查知莊嘉卉當日有無庫存現金需繳回，而電腦紀錄
    之ATM機器領取現金部分，因銀行未每日核對ATM機器內之現
    金，是富邦銀行北臺中分行未於上開期日當天查覺莊嘉卉之
    行為。
  (三)莊嘉卉於96年2月26日、96年8月1日、96年8月27日、96年9
    月20日、96年10月16日、96年12月4日、96年12月14日、96
    年12月21日，分別以上述方式，侵占前揭款項後，雖於侵占
    當日，其與大出納間之帳目得保持平衡，惟etabs軟體系統
    之ATM帳目仍顯示出其虛增之金額。其為使etabs軟體系統之
    帳目收支平衡，即以下述方式於etabs軟體系統故意登錄或
    輸入不實資料，並使不知情之富邦商業銀行北臺中分行經辦
    會計人員，直接援引其故意登錄或輸入之不實資料，作為收
    支傳票內容，將該等資料登錄或輸入於電腦記帳系統。而其
    不但於上開侵占款項之當日，登錄或輸入不實資料，且於每
    次侵占款項之翌日，至下一次侵占款項之日前一日之每日，
    均接續以下述2(1)、(2)方式之其中1種方式，調整帳目。
 1.莊嘉卉於上開侵占款項當日，所故意登錄或輸入不實資料部
   分：
 (1)於96年2月26日，其在3001機號之ATM實際填鈔500萬元，於電
   腦帳目上則輸入填鈔530萬元之不實資料。
 (2)於96年8月1日，其在3001機號之ATM實際上未填鈔，於電腦帳
   目上則登錄填鈔50萬元之不實資料。而其在3002機號之ATM實
   際上填鈔500萬元、卸鈔91萬4000元，於電腦帳目上則輸入填
   鈔560萬元、卸鈔151萬4000元之不實資料。
 (3)於96年8月27日，其在3001機號之ATM實際上未填鈔，於電腦
   帳目上則登錄填鈔10萬元之不實資料。
 (4)於96年9月20日，其在3001機號之ATM實際上未填鈔，於電腦
   帳目上則登錄填鈔70萬元之不實資料。而其在3002機號之ATM
   實際上填鈔950萬元、卸鈔87萬6000元，於電腦帳目上則輸入
   填鈔990萬元、卸鈔187萬6000元之不實資料。
 (5)於96年10月16日，其在3001機號之ATM實際上未填鈔，於電腦
   帳目上則登錄填鈔10萬元之不實資料。
 (6)於96年12月4日，其在3001機號之ATM實際上填鈔500萬元、卸
   鈔93萬8000元，於電腦帳目上則輸入填鈔550萬元、卸鈔143
   萬8000元之不實資料。而其在3002機號之ATM實際未填鈔，於
   電腦帳目上則登錄填鈔10萬元之不實資料。
 (7)於96年12月14日，其在3001機號之ATM實際上填鈔500萬元、
   卸鈔185萬9000元，於電腦帳目上則輸入填鈔560萬元、卸鈔
   255萬9000元之不實資料。而其在3002機號之ATM實際上未填
   鈔，於電腦帳目上則登錄填鈔70萬元之不實資料。
 (8)於96年12月21日，其在3001機號之ATM實際上未填鈔，於電腦
   帳目上則登錄填鈔140萬元之不實資料。而其在3002機號之AT
   M實際上填鈔500萬元、卸鈔119萬1000元，於電腦帳目上則輸
   入填鈔540萬元、卸鈔239萬1000元之不實資料。
 2.莊嘉卉為平衡etabs軟體系統之帳目，必須於每日接續調整帳
   目，而其調整帳目之方式，端視其當日其是否休假、若無休
   假，是否有從事ATM經辦業務，進行填鈔工作，而有所不同，
   茲說明如下:
 (1)當日其有從事ATM經辦業務，進行填鈔工作:富邦銀行北臺中
   分行共有機號各為3001、3002之ATM機器，該2部ATM機器分別
   於不同日期進行填鈔、卸鈔(係基於銀行內部查核、及避免同
   時填鈔、卸鈔清點現金影響客戶使用等原因考量)。因莊嘉卉
   就何一ATM機器有虛增帳務之情形，知之甚詳，且因當日其有
   進行填鈔工作，亦知悉填鈔、卸鈔時間。是當日安排填鈔、
   卸鈔之ATM機器(如機號3001之ATM機器)，若有虛增帳務之情
   形，莊嘉卉即會於填鈔、卸鈔前，將所虛增之帳務轉移至另
   一部不需填鈔、卸鈔之ATM機器（如機號3002之ATM機器）。
   其方式為以機號3001之ATM機器，進行上述000000-0代號撥付
   交易，將虛增帳務繳回大出納，且同時以機號3002之ATM機器
   ，進行前揭000000-0代號撥收交易，將虛增帳務再向大出納
   領回，並虛增於3002機號之ATM機器內。
 (2)當日其並無從事ATM經辦業務，進行填鈔工作:其雖知悉何一
   ATM機器有虛增帳務之情形，但因其當日未進行填鈔工作，無
   法知悉填鈔、卸鈔時間，其遂利用查詢ATM機器內餘額之方式
   ，預估填鈔、卸鈔時間，再於ATM經辦人員，填鈔、卸鈔前，
   以上開(1)所述轉移帳務之方式，調整帳目。
 (3)其於96年9月27日休假之日，仍至富邦銀行北臺中分行，無故
   輸入其同事洪翠壎之電腦密碼，入侵洪翠壎之電腦（所涉無
   故侵入電腦罪嫌，未據洪翠壎提出告訴），以前述(2)之方式
   ，調整帳目。
   嗣於97年2月29日，富邦商業銀行北臺中分行之機號3002ATM
   機器故障，銀行員工尋找故障原因之際，發覺機器內已無現
   金，惟etabs軟體系統之帳目仍顯示有餘額，遂進行帳目查核
   清點，始查悉上情。其後莊嘉卉與富邦商業銀行北臺中分行
   達成民事和解，並自97年3月31日起持續返還上揭金錢，迄至
   100年5月5日止，已返還全部所得財物與富邦商業銀行北臺中
   分行。
二、案經臺北富邦商業銀行股份有限公司訴由臺灣臺中地方法院
    檢察署檢察官偵查起訴。
    理  由
壹、證據能力方面:
    按被告以外之人於審判外之陳述，雖不符前4條之規定，而
    經當事人於審判程序同意作為證據，法院審酌該言詞陳述或
    書面陳述作成時之情況，認為適當者，亦得為證據。當事人
    、代理人或辯護人於法院調查證據時，知有第159條第1項不
    得為證據之情形，而未於言詞辯論終結前聲明異議者，視為
    有前項之同意，刑事訴訟法第159條之5定有明文。立法意旨
    在於傳聞證據未經當事人之反對詰問予以核實，原則上先予
    排除，惟若當事人已放棄詰問或未聲明異議，基於證據資料
    愈豐富，愈有助於真實發現之理念，且強化言詞辯論主義，
    法院自可承認該傳聞證據例外有證據能力。經查，檢察官、
    上訴人即被告莊嘉卉（下僅稱被告）及其辯護人，均未爭執
    本判決後述所引用之各項證據之證據能力，復未於言詞辯論
    終結前聲明異議，本院審酌各該證據作成時之情形，並無違
    法或不當取證之瑕疵，且均與本案之待證事實有關聯，以之
    作為本案之證據，尚無不適當之情形，應認本院後述所引各
    項證據均有證據能力。
貳、實體方面：
一、上開犯罪事實，業據被告於偵查中、原審及本院審理程序中
    ，均坦承不諱，核與告訴人富邦銀行之告訴代理人林春貞指
    訴之情節相符，且經證人即富邦銀行北臺中分行作業主管林
    雅惠、證人林春貞於原審審理中證述被告如何為違背其職務
    之行為，致生損害於富邦銀行之財產、如何行使業務登載不
    實之文書、如何於電子帳務系統，故意登錄或輸入不實資料
    ，並使不知情之富邦商業銀行北臺中分行之經辦會計人員，
    援引被告登錄或輸入之不實資料，直接登錄或輸入於電子記
    帳系統，致生損害於富邦銀行管理帳目之正確性等情綦詳（
    參原審卷第40至44頁、第109頁）。此外，並有臺北富邦銀
    行重大偶發事件專案查核報告、被告自白書、還款切結書、
    被告撰述之犯罪手法流程表、富邦商業銀行北臺中分行97年
    11 月10日北富銀北中字第178號函及所檢附之分行收付試算
    表、自動櫃員機工作底稿、自動櫃員機填鈔、卸鈔明細表、
    資料說明、經濟部98年11月27日經商字第09800162400號函
    、富邦商業銀行北臺中分行98年11月27日北富銀北中字第10
    7號函及所檢附之被告請假紀錄表、機號3001、3002號ATM機
    器於96年2月26日至97年2月29日之裝卸紀錄等件在卷可稽（
    參偵卷第3頁、第4頁、第10頁至第17頁、第19頁、第23頁至
    第54頁、原審卷第56頁至第58頁）。足認被告之自白核與事
    實相符，堪以採信。本案事證已臻明確，被告上揭犯行，洵
    堪認定，應依法論科。
二、被告選任辯護人雖為被告辯稱，銀行法第125條之2乃參酌組
    織犯罪防制條例第3條第1項之制度而訂立，是本條之適用，
    必須是銀行負責人或其職員所發起、操縱，業已形成犯罪組
    織達一定規模，嚴重影響金融秩序始屬之，本件被告上揭行
    為應不該當銀行法第125條之2第1項之銀行職員背信罪等語
    。惟按銀行法第125條之2第1項之銀行職員背信罪，以銀行
    負責人或職員，主觀上有為自己或第三人不法之利益，或損
    害銀行之利益之犯意，客觀上有為違背其職務之行為，並使
    該銀行發生財產或其他利益之損害為成立要件。該罪為結果
    犯，係特別規範銀行職員損害銀行之財產或其他利益之背信
    行為，為背信罪、侵占罪之特別規定。以銀行職員之不法行
    為，基於其銀行職員之職務為之，且其行為結果致生銀行財
    產或其他利益之損害為要件（最高法院98年度臺上字第72號
    判決意旨參照）。次按銀行法第125條之2之立法理由固謂：
    「為防範銀行、外國銀行及經營貨幣市場業務機構之負責人
    或職員藉職務牟取不法利益，爰參酌組織犯罪防制條例第3
    條第1項之制度，而較刑法第342條之背信罪加重其刑事責任
    」等語。惟此立法理由意旨乃係指本條規範係參酌組織犯罪
    防制條例第3條第1項之制度而相較予刑法背信罪，而酌予提
    高銀行負責人或職員背信行為之刑責，要非謂係應以銀行負
    責人或其職員所發起、操縱，業已形成犯罪組織達一定規模
    ，嚴重影響金融秩序始該當本條之罪，此觀之銀行法第125
    條之2條文規定為「銀行負責人或職員，意圖為自己或第三
    人不法之利益，或損害銀行之利益，而為違背其職務之行為
    ，致生損害於銀行之財產或其他利益者，處3年以上10年以
    下有期徒刑，得併科新臺幣1千萬元以上2億元以下罰金。其
    犯罪所得達新臺幣1億元以上者，處7年以上有期徒刑，得併
    科新臺幣2千5百萬元以上5億元以下罰金。」，與刑法第342
    條第1項背信罪規定之「為他人處理事務，意圖為自己或第
    三人不法之利益，或損害本人之利益，而為違背其任務之行
    為，致生損害於本人之財產或其他利益者，處5年以下有期
    徒刑、拘役或科或併科1千元以下罰金。」要件相當，僅刑
    責輕重不同，惟與組織犯罪防制條例第3條第1項前段規定「
    發起主持操縱或指揮犯罪組織者，處3年以上10年以下有期
    徒刑，得併科新臺幣1億元以下罰金」之構成要件，全然不
    同，僅刑責相近似等情即明，辯護人上揭辯護意旨，容有誤
    會，本院自無從遽予採用。
三、查本案被告自94年10月17日起至96年12月31日止，於富邦銀
    行擔任專員，並負責櫃檯櫃員收款、付款、ATM經辦（範圍
    包含ATM機器填鈔、卸鈔、故障排除、金融卡使用問題之排
    除等與ATM機器相關之事項）等業務，有臺北富邦銀行重大
    偶發事件專案查核報告在卷可憑，並經證人即富邦銀行北臺
    中分行作業主管林雅惠到庭證述明確（參原審卷第40頁）。
    再被告於擔任櫃員、ATM經辦期間，為自己不法之利益，以
    犯罪事實欄一(一)、(二)所載方式，將應繳回予大出納之現金、
    裝入ATM機器之現金，挪為己用予以侵占，致生損害於富邦
    商業銀行之財產，嗣後為使etabs軟體系統之帳目收支平衡
    ，免為富邦銀行北臺中分行發覺，又以犯罪事實欄二所載方
    式，於96年2月26日之第一次為違背職務之犯行後至遭銀行
    發覺之日止，每日接續故意於電腦帳目上，登錄或輸入不實
    資料，並使不知情之富邦銀行北臺中分行經辦會計人員，直
    接援引其故意登錄或輸入之不實資料，作為收支傳票內容，
    將該等資料登錄或輸入於電腦記帳系統。是核被告所為，係
    犯銀行法第125條之2第1項之銀行職員背信罪、刑法第216條
    、第215條之行使業務登載不實文書罪、商業會計法第72條
    第1款之登錄或輸入不實資料罪。被告利用不知情之經辦人
    員，直接援引其登錄或輸入不實資料，作為收支傳票內容，
    將該等不實資料登錄或輸入於電腦記帳系統，為間接正犯。
    被告於犯罪事實欄一(二)所載日期，先製作登載不實之撥收明
    細表，再持以向富邦銀行北臺中分行之大出納領取現金，其
    所為業務登載不實之低度行為，應為行使業務登載不實文書
    之高度行為所吸收，不另論罪。被告於各次侵占款項之當日
    、每次侵占款項之翌日起，至下一次侵占款項之日前一日止
    之每日，於登錄或輸入不實資料，並使不知情之富邦商業銀
    行北臺中分行經辦會計人員，直接援引其故意登錄或輸入之
    不實資料，作為收支傳票內容，將該等資料登錄或輸入於電
    腦記帳系統之行為，係於密切接近之時、地實施，侵害相同
    法益，各行為之獨立性極為薄弱，且係出於背信、平衡帳目
    之目的，依一般社會健全觀念，在時間差距上，難以強行分
    開，應視為數個舉動之接續施行，合為包括之一行為予以評
    價，屬為接續犯。被告於犯罪事實欄一(二)所載之日期，持應
    有ATM機號卻未顯示機號而登載不實之撥收明細表予大出納
    領取現金、於各次侵占款項之當日、每次侵占款項之翌日起
    ，至下一次侵占款項之日前一日止之每日，於電腦帳目上登
    錄或輸入不實資料，並使不知情之富邦商業銀行北臺中分行
    經辦會計人員，直接援引其故意登錄或輸入之不實資料，作
    為收支傳票內容，將該等資料登錄或輸入於電腦記帳系統，
    均係出於其各次以銀行職員身分，為違背職務行為之目的，
    以一行為觸犯數罪名，為想像競合犯，應從一重銀行法第12
    5條之2第1項之銀行職員背信罪處斷。被告所犯上開8次銀行
    職員背信罪，犯意各別，行為互殊，應予分論併罰。又被告
    於偵查中自白犯行，且已與被害人富邦達成民事和解，並將
    犯罪全數返還被害人，已據富邦銀行告訴代理人林素貞於本
    院準備程序及審理時陳明在卷（參本院卷第40、71頁），且
    有被告提出之匯出匯款條、臺灣臺中地方法院調解程序筆錄
    影本各乙份在卷可憑（參本院卷第43、55頁），應各依銀行
    法第125條之4第2項前段規定減輕其刑。末按，刑事科刑判
    決旨在實現刑罰權之分配的正義，故法院對有罪被告之科刑
    ，應符合罪刑相當之原則，使輕重得宜，罰當其罪，以契合
    社會之法律感情；而刑法第59條規定犯罪之情狀顯可憫恕者
    ，得酌量減輕其刑，其所謂「犯罪之情狀」，與同法第57條
    規定科刑時應審酌之一切情狀，並非有截然不同之領域，於
    裁判上酌減其刑時，應就犯罪一切情狀（包括第57條所列舉
    之10款事項），予以全盤考量，審酌其犯罪有無可憫恕之事
    由（即有無特殊之原因與環境，在客觀上足以引起一般同情
    ，以及宣告法定低度刑，是否猶嫌過重等等），以為判斷（
    最高法院89年臺上字第2600號、95年度臺上字第6157號判決
    意旨參照）。查被告前夫呂榮中（案發時仍為夫妻）於案發
    時積欠銀行信用貸款百萬餘元，及地下錢莊之高利借款8、
    90萬元，其於遭催討之際，已對其造成心理壓力等情，已據
    呂榮中於本院結證屬實（參本院卷第69至71頁），而被告因
    基於家庭主婦應為家庭、夫婿，全心全力不計代價付出之傳
    統保守觀念，為謀代夫清償上開債務，以健全家庭生活等，
    始挺而走險，致誤入歧途，而犯下上揭犯行等情，亦據其辯
    護人為其辯明在卷；本案綜觀被告所為上揭犯行，較諸社會
    矚目之擾亂金融之重大犯罪，實難認屬嚴重之侵害行為，對
    社會治安之危害，亦非達罪無可赦之嚴重程度，倘對被告上
    揭犯行，科處上揭法定最低本刑，實屬情輕法重，衡其犯罪
    情狀在客觀上顯可憫恕，縱依銀行法第125條之4第2項前段
    規定減輕其刑，量處法定最低刑度之刑仍嫌過重，爰均依刑
    法第59條規定，就其所犯事實上揭各犯行，依法各再遞減之
    。
四、原審以被告上揭犯行事證明確，予以論罪科刑，固非無見，
    惟未及審酌：(一)被告犯後與富邦商業銀行北臺中分行達成民
    事和解，並已於100年5月5日全部返還所得財物與富邦商業
    銀行北臺中分行之事實，致未及適用銀行法第125條之4第2
    項前段規定減輕其刑。(二)被告係因前夫呂榮中積欠信用貸款
    、地下錢莊等高額債務，基於家庭主婦應為家庭、夫婿全心
    全力不計代價付出之傳統觀念，致誤入歧途，而犯上揭罪行
    ，其情確堪憫恕，致未適用刑法第59條規定減輕被告刑責等
    ，均有未洽，被告上訴指摘及此，為有理由，自應由本院予
    以撤銷改判。爰審酌被告未有犯罪之前科紀錄，有臺灣高等
    法院被告前案紀錄表在卷可憑，可認被告平日素行尚佳，然
    其明知身為銀行職員，應忠誠履行業務，以維護整體金融秩
    序，使銀行發揮穩定國民經濟之功能，詎其為清償債務，不
    思以正當手段取得財物償還，竟鋌而走險，利用銀行未每日
    查核ATM帳目之缺失，而為前揭犯行，其行殊不足取。併斟
    酌其犯罪之動機、目的、手段、共造成富邦銀行240萬元之
    財產損害、犯罪後坦承犯行，犯罪後態度良好、現於安親班
    擔任行政助理、月薪2萬4000元、需撫養一個小孩之生活狀
    況。本案發生後，已與富邦銀行達成民事和解，且於100年5
    月5日已返還全部犯罪所得財物與富邦銀行等情，分別量處
    如主文第2項所示之刑，並定其應執行之刑。查被告前未曾
    受有期徒刑以上刑之宣告，有臺灣高等法院被告全國前案紀
    錄表附卷可稽，其乃一時短於思慮，致罹刑章，惡性尚屬輕
    微，且犯後坦承不諱，態度良好，經此刑之教訓，當知所警
    惕，本院認前開對其宣告之刑，以暫不執行為適當，爰併宣
    告緩刑5年，並命於本判決確定之日起2年內，向公庫支付20
    萬元，以啟自新。
據上論結，應依刑事訴訟法第369條第1項前段、第364條、第299
條第1項前段，銀行法第125條之2第1項後段、第125條之4第2項
前段，商業會計法第72條第1款，刑法第11條、第216條、第215
條、第59條、第55條前段、第51條第5款、第74條第1項第1款、
第2項第4款，刑法施行法第1條之1，判決如主文。
本案經檢察官鍾宗耀到庭執行職務。
中    華    民    國   100    年    7     月    5     日
            刑事第二庭  審判長法  官  邱  顯  祥
                              法  官  張  國  忠
                              法  官  王  鏗  普
以上正本證明與原本無異。
如不服本判決應於收受送達後十日內向本院提出上訴狀，其未敘
述上訴之理由者並得於提起上訴後十日內向本院補提理由書（均
須按他造當事人之人數附繕本）「切勿逕送上級法院」。
                              書記官  詹  雅  婷
中    華    民    國   100    年    7     月    5     日
附表：
  ┌──┬──────────────────┬───────────┬──────────────┬────────┐
  │編號│所犯罪名及應處刑罰                  │犯罪時間（民國）      │犯罪手法                    │該次犯罪所得利益│
  ├──┼──────────────────┼───────────┼──────────────┼────────┤
  │壹  │莊嘉卉犯銀行法第一百二十五條之二第一│玖拾陸年貳月貳拾陸日  │如犯罪事實欄一(一)所載之手法  │拾萬元        │
  │    │項後段之背信罪，處有期徒刑拾月。    │                      │                            │                │
  ├──┼──────────────────┼───────────┼──────────────┼────────┤
  │貳  │莊嘉卉犯銀行法第一百二十五條之二第一│玖拾陸年捌月壹日      │如犯罪事實欄一(二)所載之手法  │伍拾萬元        │
  │    │項後段之背信罪，處有期徒刑拾壹月。  │                      │                            │                │
  ├──┼──────────────────┼───────────┼──────────────┼────────┤
  │  │莊嘉卉犯銀行法第一百二十五條之二第一│玖拾陸年捌月貳拾柒日  │如犯罪事實欄一(一)所載之手法  │拾萬元          │
  │    │項後段之背信罪，處有期徒刑玖月。    │                      │                            │                │
  ├──┼──────────────────┼───────────┼──────────────┼────────┤
  │肆  │莊嘉卉犯銀行法第一百二十五條之二第一│玖拾陸年玖月貳拾日    │如犯罪事實欄一(一)所載之手法  │拾萬元          │
  │    │項後段之背信罪，處有期徒刑玖月。    │                      │                            │                │
  ├──┼──────────────────┼───────────┼──────────────┼────────┤
  │伍  │莊嘉卉犯銀行法第一百二十五條之二第一│玖拾陸年拾月拾陸日    │如犯罪事實欄一(一)所載之手法  │拾萬元          │
  │    │項後段之背信罪，處有期徒刑玖月。    │                      │                            │                │
  ├──┼──────────────────┼───────────┼──────────────┼────────┤
  │陸  │莊嘉卉犯銀行法第一百二十五條之二第一│玖拾陸年拾貳月肆日    │如犯罪事實欄一(一)所載之手法  │拾萬元          │
  │    │項後段之背信罪，處有期徒刑玖月。    │                      │                            │                │
  ├──┼──────────────────┼───────────┼──────────────┼────────┤
  │柒  │莊嘉卉犯銀行法第一百二十五條之二第一│玖拾陸年拾貳月拾肆日  │如犯罪事實欄一(二)所載之手法  │陸拾萬元        │
  │    │項後段之背信罪，處有期徒刑拾壹月。  │                      │                            │                │
  ├──┼──────────────────┼───────────┼──────────────┼────────┤
  │捌  │莊嘉卉犯銀行法第一百二十五條之二第一│玖拾陸年拾貳月貳拾壹日│如犯罪事實欄一(二)所載之手法  │陸拾萬元        │
  │    │項後段之背信罪，處有期徒刑拾壹月。  │                      │                            │                │
  └──┴──────────────────┴───────────┴──────────────┴────────┘